# 旧准则下购买业务时包含的客户关系如何确认

提问人：banqi79 时间：2012-11-16 09:59:14
A公司从B公司购买了其一个业务板块（包括存货，设备和相应的客户关系）。 其中存货的账面价值 100 ，设备的账面价值 100 ，假设存货和设备的公允价值等于价值。整个业务收购的对价是1000. 如果在新准则下，对于客户关系可以进行评估。对价-公允价值（存货+设备+客户关系）=商誉 但是旧准则下，企业合并主要参考的是合并报表暂行规定，没有所谓的业务合并这个概念。因此，这些类交易，我理解应当是作为资产收购来处理。存货和设备可以用账面价值入账或者协议中补充一下各自认定的价值。剩余的客户关系能否做为无形资产或者长期待摊费用入账？ 根据旧无形资产准则， 无形资产，指企业为生产商品、提供劳务、出租给他人，或为管理目的而持有的、没有实物形态的非货币性长期资产。
无形资产可分为可辨认无形资产和不可辨认无形资产。可辨认无形资产包括专利权、非专利技术、商标权、著作权、土地使用权、特许权等；不可辨认无形资产是指商誉。 虽然客户关系没有被列举，但是我理解如果确认为无形资产也是可以接受的。或者放到长期待摊费用。我理解不应当将剩余的 800 确认为费用。然后客户关系确认为无形资产¥长期待摊费用后也应当进行减值测试。 请问我的理解是否正确？ 谢谢！

回答人：chenyiwei
回复 banqi79 的帖子
原制度下，无形资产的范围是采用列举式，客户关系在原制度下不应被确认为无形资产。如果按照原制度下的思路，只能理解为以一笔总价购入若干项没有单独标价的存货、设备等资产，将购买总价按各自相对公允价值的比例分摊到各单项资产中，确定各单项资产的入帐价值。
这样操作，如果该客户关系资产的价值较大的，可能导致期末确认较大的减值损失。

提问人：banqi79 时间：2012-11-18 12:49:36
谢谢，不放无形资产，可否考虑放在长期待摊费用？因为我理解放到存货等资产的本质和计入当期损失没有区别。因为购买方愿意出那么多的对价买的就是客户关系，而不是存货、设备。把那 800 分摊到存货、设备，必定有减值的。
<来自中国会计视野网iPhone客户端>

回答人：chenyiwei
也不建议放在长期待摊费用。旧准则是规则导向，并且很看重稳健原则，理念和新准则存在较大差异。对于这类具有高度不确定性的项目，在旧准则下还是费用化较好。